---
title: "Education"
runtime: shiny
output: html_document
---

```{r setup, include=FALSE}
knitr::opts_chunk$set(echo = FALSE)
```

```{r include=FALSE}
#INSTALACIÓN PAQUETE PARA MAPAS INTERACTIVOS
#devtools::install_github('thomasp85/gganimate')

library(shiny)
library(sf)
library(ggplot2)
library(tmap)
library(tmaptools)
library(leaflet)
library(dplyr)
library("rgdal") #readOGR
library("RColorBrewer")
library("classInt")
library("leaflet")
library("ggrepel")
library("openxlsx")
library("fs")
library("readxl")
library("gridExtra")
library("knitr")
library("packcircles")
library("gganimate")
library("gifski")
library("plyr")
library("reshape2")

shp_ecu<-st_read("E:\\REPORTE\\Bases trabajar\\cantones\\cantones.shp")
shp_ecu=shp_ecu[shp_ecu$dpa_provin!=20,]
shp_ecu=shp_ecu[shp_ecu$dpa_provin!=90,]

educ<-read.xlsx("E:\\REPORTE\\Bases trabajar\\2020_02_Acceso a la educación_2da_entrega.xlsx",2)
  
names(educ)<-c("dpa_canton","dpa_descan","Socio","Fecha","Estimación_beneficiarios_infraestructura_sanitaria","Mantenimiento_instalación_sanitarios_urinales","Creación_espacios_seguros_para_estudiantes","Difusión_mecanismo_homologación_títulos","Fortalecimiento_espacio_infantil","Integración_escolar","Nivelación_escolar","Orient_acompañamiento_acceso_derechos","Acompañam_ProtecciónNNA","Permanencia_escolar","Proyectos_comunitarios","Referencia_casos_NNpequeños","Remisión_incidencia_acompañamiento__proceso_pruebas_ubicación","Seguimiento_familias","Campañas_sensibilización_cultura_de_paz_inclusión_no_discriminación","Mantenimiento_infraestructura_sanitaria","Kit_escolares")

#names(educ)<-c("dpa_canton","dpa_descan","Partner","Date",)

uni<-inner_join(shp_ecu,educ)
str(uni)

#a<-ggplot(uni)+
 # geom_sf(aes(fill=Empleabilidad_primera_vez))+
  #scale_fill_gradient(low = "#5681F7",high = "#132B43")

#tm_shape(uni)+
  #tm_polygons("Empleabilidad_primera_vez",id="dpa_descan",palette="Greens")

educ5<-read.xlsx("E:\\REPORTE\\Bases trabajar\\2020_02_Acceso a la educación_2da_entrega.xlsx",5)

educ7<-read.xlsx("E:\\REPORTE\\Bases trabajar\\2020_02_Acceso a la educación_2da_entrega.xlsx",7)

educ8<-read.xlsx("E:\\REPORTE\\Bases trabajar\\2020_02_Acceso a la educación_2da_entrega.xlsx",8)

#**Actividades realizadas en el sector educativo.**

#Existen muchas actividades realizadas en el sector acceso a la educación, para ello vamos a identificar cuales son los cantones donde estas se han realizado.

```

**Activities carried out in the education sector.**

There are many activities carried out in the access to education sector, for this we will identify which are the cantons where they have been carried out.

```{r eval=FALSE, include=FALSE}
e <- ggplot(uni)+
  geom_sf(aes(fill=Orient_acompañamiento_acceso_derechos))+
  scale_fill_gradient(low = "#5681F7",high = "#132B43")+
  transition_manual(Fecha)+
  labs(subtitle = "Año: {current_frame}")
animate(e)
```

```{r echo=FALSE}
uni<-select(uni,-Fecha,-Socio)
uni<-uni%>%
  group_by(dpa_descan)

a<-ggplot(uni)+
  geom_sf(aes(fill= Orient_acompañamiento_acceso_derechos)) +
  theme_bw()+theme(
    panel.background = element_rect(fill = "white", color="gray70"),
    panel.grid.major = element_line(colour = "white"),
    panel.grid.minor = element_line(colour = "white"),
    plot.title = element_text(size = 18, face = 'bold', colour = "white", hjust=0.5, vjust=0),
    axis.title.x = element_text(size = 12, vjust=-0.5),
    axis.title.y = element_text(size = 12, vjust=1),
    axis.text = element_text(size = 10),
    axis.ticks = element_line(colour = "white")
  )

c<-ggplot(uni)+
  geom_sf(aes(fill= Proyectos_comunitarios)) +
  theme_bw()+theme(
    panel.background = element_rect(fill = "white", color="gray70"),
    panel.grid.major = element_line(colour = "white"),
    panel.grid.minor = element_line(colour = "white"),
    plot.title = element_text(size = 18, face = 'bold', colour = "white", hjust=0.5, vjust=0),
    axis.title.x = element_text(size = 12, vjust=-0.5),
    axis.title.y = element_text(size = 12, vjust=1),
    axis.text = element_text(size = 10),
    axis.ticks = element_line(colour = "white")
  )

d<-ggplot(uni)+
  geom_sf(aes(fill= Acompañam_ProtecciónNNA)) +
  theme_bw()+theme(
    panel.background = element_rect(fill = "white", color="gray70"),
    panel.grid.major = element_line(colour = "white"),
    panel.grid.minor = element_line(colour = "white"),
    plot.title = element_text(size = 18, face = 'bold', colour = "white", hjust=0.5, vjust=0),
    axis.title.x = element_text(size = 12, vjust=-0.5),
    axis.title.y = element_text(size = 12, vjust=1),
    axis.text = element_text(size = 10),
    axis.ticks = element_line(colour = "white")
  )

grid.arrange(c,d)

#Se identifica los socios han intervenido en la realización de las actividades y con qué instituciones han trabajado para poder desarrollarlas.
```

It identifies the partners have intervened in carrying out the activities and with which institutions they have worked to develop them.

```{r echo=FALSE}
inst<-educ5%>%
  group_by(SOCIO)%>%
  tally()

packing <- circleProgressiveLayout(inst$n, sizetype='area')
inst<-cbind(inst,packing)
insti<-circleLayoutVertices(packing, npoints=50)

ggplot() +
geom_polygon(data = insti, aes(x, y, group = id, fill=as.factor(id)), colour = "black", alpha = 0.5) +geom_text(data = inst, aes(x, y, size=n, label = SOCIO),cex=4) +scale_size_continuous(range = c(1,2)) +theme_void() + 
  theme(legend.position = "none") +
  coord_equal()
#Ahora, veamos las insituciones con las que mas se ha trabajado
```

Now, let's look at the institutions that the most have worked.

```{r}
educ5<-select(educ5,-CANTON,-Fecha,-SOCIO)

par(cex.axis=0.45,cex.lab=0.4,cex.sub=0.7,las=1)
SE<-barplot(sort(colSums(educ5,na.rm = TRUE)),horiz = TRUE,col="steelblue4",main = "",axes = F)

#Además, podemos identificar o conocer algunos de los eventos realizados en  cada cantón.
```

In addition, we can identify or know some of the events held in each canton.

```{r eval=FALSE, include=FALSE}

educ7<-select(educ7,-Fecha,-Socio)
educ7<-educ7%>%
  group_by(Canton)

educt7 <- melt(educt7, id.vars = "Canton")

ggplot(educt7, aes(Canton,variable)) +
  geom_tile(aes(fill = value), color = "white") +
  scale_fill_gradient(low = "white", high = "steelblue") +
  ylab("EVENTOS") +
  xlab("CANTONES") +
  theme(legend.title = element_text(size = 10),
        legend.text = element_text(size = 12),
        plot.title = element_text(size=16),
        axis.title=element_text(size=14,face="bold"),
        axis.text.x = element_text(angle = 90, hjust = 1)) +
  labs(fill = "Número de veces que se realizó")
#Es importante no perder la información narrativa que cada socio ingresa, para tener más detalles sobre que actividades se están realizando.
```

It is important not to lose the narrative information that each partner enters, to have more details about the activities they are doing.

```{r}
#wash<-select(educ5)
DT::renderDataTable(educ8)
```




